臺灣桃園地方法院刑事判決　　　　　　 94年度簡上字第333號
上　訴　人
即　被　告　甲○○
　　　　　　　　　　九號
上列上訴人因侵占案件，不服本院中華民國94年7 月12日94年度
桃簡字第1037號第一審簡易判決（聲請簡易判決處刑案號：94年
度調偵字第155 號）提起上訴，本院管轄之第二審合議庭判決如
下：
    主  文
上訴駁回。
甲○○緩刑貳年。
    事實及理由
一、甲○○於民國九十三年二月六日與設於桃園縣桃園市○○路
    四○三號之龜山交通有限公司（下稱龜山公司）簽訂營業小
    客車租賃合約書，由甲○○向龜山公司承租車牌號碼九四一
    －ＭＥ號營業小客車（含車牌二面）做為營業使用，車租每
    日為新臺幣（下同）六百元，每五至七日繳納一次，租賃期
    間如有逾期或拒絕繳納租金或將該車典當、買賣、抵押、設
    質、或借予無駕照、無執業登記證之人使用者，均屬違約。
    龜山公司並於簽訂合約書當日將車交予甲○○持有。詎甲○
    ○取得上開車輛後，即未按期繳納租金，並基於意圖為自己
    不法所有侵占他人財物之犯意，將上開龜山公司所有之車輛
    及車牌予以侵占入己，將該車駛往他處，不知去向，使龜山
    公司遍尋無著。嗣於九十三年九月間甲○○駕駛上開車輛發
    生交通事故，始由龜山公司人員取回該車，至九十三年十月
    間甲○○累計積欠龜山公司租金達四萬餘元。案經龜山公司
    訴由臺灣桃園地方法院檢察署檢察官偵查後，聲請簡易判決
    處刑。
二、訊據被告甲○○於本院第二審審理中雖坦承與龜山公司簽訂
    合約後使用上開車輛而未繳付金錢予龜山公司等語，惟辯稱
    ：上開車輛是跟龜山公司買的，不是租的云云。經查，告訴
    人龜山公司代理人李樹木於警詢及本院第一審審理中已指述
    ：被告與龜山公司簽訂營業小客車租賃契約書後持有該車，
    未繳付租金又音訊全無等情，並提出營業小客車租賃合約書
    影本一件、存證信函影本一份可按，而被告所辯：與龜山公
    司簽訂的是買賣契約云云，經本院第二審審理中訊問被告買
    賣契約是否還在一節，被告則稱已經不在等語，又未提出相
    關資料供本院參酌，被告所辯顯係臨訟卸責之詞，足認被告
    與龜山公司簽訂營業小客車租賃契約後，意圖為自己不法之
    所有而將上開車輛占為己有，故本件被告犯行明確，應依法
    論科。
三、核被告甲○○所為，係犯刑法第三百三十五條第一項之侵占
    罪。原審認被告犯行明確，引用刑事訴訟法第四百四十九條
    第一項，刑法第三百三十五條第一項、第四十一條第一項前
    段，罰金罰鍰提高標準條例第一條前段、第二條，並審酌被
    告侵占營業小客車與車牌，仍積欠告訴人龜山公司四萬餘元
    之租金未付，上開計程車業經告訴人龜山公司取回，及被告
    經本院傳喚未到庭之犯後態度等一切情狀，量處拘役五十日
    ，並諭知易科罰金之折算標準，其認事用法均無違誤，應予
    維持。被告雖以事後已與告訴人和解，且上開車輛是跟龜山
    公司買的不是租的等情認原審判決有所違誤且量刑過重而提
    出上訴，惟被告上開所辯顯難採信已如前所述，又原審已審
    酌被告之犯罪情狀、造成之損害、犯後態度等一切情狀而為
    量刑，並無違法不當之處，被告執前詞認原審判決違誤、量
    刑過重，為無理由，應予駁回。末查，被告前未曾受有期徒
    刑以上刑之宣告，此有臺灣高等法院被告全國前案紀錄表在
    卷可稽，其因一時疏失，偶罹刑典，並於本院第二審審理中
    與龜山公司達成和解，有被告提出之和解書在卷可資佐證，
    被告經此訴訟程序之追訴及刑之宣告後，應知警惕而無再犯
    之虞，本院因認暫不執行其之刑罰為當，爰諭知緩刑二年，
    用啟自新。
四、據上論斷，應依刑事訴訟法第四百五十五條之一第三項、第
    三百六十八條，刑法第七十四條第一款，判決如主文。
本案經檢察官徐文豪到庭執行職務。
中　　華　　民　　國　　94　　年　　10　　月　　28　　日
                         臺灣桃園地方法院刑事第四庭
                               審判長法  官  黃斯偉
                                     法  官  張淑華
                                     法  官  蘇昭蓉
以上正本證明與原本無異。
不得上訴。
                                     書記官　韓若玉
中　　華　　民　　國　　94　　年　　10　　月　　28　　日
